【裁判字號】    92,易,656
【裁判日期】    920627
【裁判案由】    竊盜等
【裁判全文】
臺灣臺南地方法院刑事判決                          九十二年度易字第六五六號
    公 訴 人  臺灣臺南地方法院檢察署檢察官
    被    告  乙○○
              丙○○
右列被告因竊盜案件，經檢察官提起公訴（九十二年度偵字第二六○三號），本院判
決如左：
    主  文
乙○○竊盜，處有期徒刑肆月，如易科罰金，以參佰元折算壹日。
丙○○收受贓物，累犯，處拘役參拾日，如易科罰金，以參佰元折算壹日。
    事  實
一、乙○○曾於民國九十年間因竊盜案件，經台灣高等法院判處有期徒刑一年六月確
    定，尚未執行完畢；丙○○則曾於八十八年間因竊盜案件，經本院判處有期徒刑
    四月確定，於九十一年一月二十九日執行完畢。乙○○竟意圖為自己不法之所有
    ，於民國九十一年十一月初某日下午六時許，在他與王黃蘭蕙共同分租，位於台
    南縣白河鎮○○路一六一號之住處，趁王黃蘭蕙不在之際，竊取王黃蘭蕙所有，
    由其子甲○○所使用之行動電話機一支（廠牌：ＮＯＫＩＡ，型號：五一三０）
    。乙○○竊得前開行動電話機後，旋即交付予當時亦在該處之丙○○。丙○○明
    知前開行動電話係乙○○竊盜所得之贓物，竟仍予以收受持有。嗣王黃蕙蘭發現
    其所有之前開行動電話機遭竊，遂報警處理，經警循線於九十一年十二月十三日
    晚上八時三十分許，在台南縣麻豆鎮○○路與中華街口，查獲丙○○持有前開行
    動電話，並扣得前開行動電話機一支。
二、案經王黃蘭蕙訴由台南縣警察局麻豆分局報請臺灣臺南地方法院檢察署檢察官偵
    查起訴。
    理  由
一、被告乙○○部分：
    訊據被告乙○○於矢口否認涉有前開竊盜犯行，辯稱：他在十月三十一日搬離開
    上址後就不曾再回去過了。他沒有竊取前開行動電話機，他身上隨時都帶著三、
    四支行動電話云云。惟查：
（一）前開行動電話機係告訴人王黃蘭蕙所有，交予其子甲○○使用，並於上址失竊
      等情，分據告訴人王黃蘭蕙、証人甲○○供明在卷。
（二）同案被告丙○○於警訊中供稱前開行動電話機是被告於九十一年十一月初某日
      下午六時許，在台南縣白河鎮○○路一六一號前拿給他。他有看到被告乙○○
      在裡面翻東西，拿前開行動電話機給他。被告乙○○叫他去旁邊講，要他不要
      跟別人說被告乙○○有拿前開行動電話機給他。於本院亦供稱他去找被告乙○○時說他沒有手機，被告乙○○就叫他一起過去，從告訴人家後門水溝旁的一
      個箱子中拿了手機給他當時被告乙○○有向他說不可告訴別人。參諸被告丙○○於本院並能詳細描述並繪製被告乙○○交付前開行動電話機給他之地點位置
      ，証人甲○○於本院亦供稱被告丙○○所述相關位置無誤，被告丙○○之前開
      供述應係親身見聞而可採信。
（三）証人甲○○於本院亦証稱他媽（即王黃蘭蕙）跟他說手機不見，他就和他媽（
      即王黃蘭蕙）去報案，後來他問被告丙○○手機在哪裡，被告丙○○說在他那
      裡，並說手機是被告乙○○給他的。顯見被告丙○○前開供稱被告乙○○交付
      前開行動電話機之情節，應非臨訟杜撰。被告乙○○於本院亦供稱他與被告丙○○不熟，原本不認識被告丙○○，是被告丙○○應無誣陷被告乙○○之理。
      況証人甲○○於本院亦証稱前開行動電話機是他媽媽的，他向他媽媽借來用，
      平時都放在房間裡，房間沒有上鎖的習慣，被告乙○○可以進入他的房間。益
      徵被告丙○○前開供述應與事實相符而可採信。
（四）被告乙○○於警訊時先是辯稱：他自九十一年十月四日便與告訴人母子共同分
      租在台南縣白河鎮○○路一六一號之住處，但他於同年十月二十九日以後便搬
      離該址等情；嗣經警詢問他案發當天又至該址作何事時，被告乙○○則再辯稱
      ：因房東急著趕他離開，故他當時係在該處整理他之衣物，但均未帶走任何物
      品；被告乙○○於本院審理復又辯稱：他自十月三十一日搬離該址後就不曾再
      回去了；其後復改稱有再回去烤肉云云，其供述已前後反覆。再被告乙○○於
      本院審理時，竟一時脫口稱証人甲○○是十一月三日丟掉手機的，經本院追問
      為何知道証人甲○○十一月三日丟掉手機？被告乙○○稱被告洪是証人甲○○
      事後跟他說的；惟經本院訊問證人甲○○則答稱他沒有跟被告乙○○說過。
    從而被告前開所辯，尚不足採。此外，復有贓物領結一紙、照片二幀在卷可資佐
    證，本件事證明確，被告乙○○之竊盜犯行，堪予認定。
二、被告丙○○部分：
    被告丙○○坦承自同案被告乙○○處拿到上開手機，惟辯稱：不知道手機是偷來
    的云云。惟查，右揭收受贓物之犯罪事實，業據被告丙○○於警訊時供認不諱，
    且被告丙○○於本院審理時亦供稱：被告乙○○拿手機給他時，告訴他不可以告
    訴別人，且被告是從告訴人家後門水溝旁的一個箱子拿手機給他，他知道被告乙○○都把偷來的東西放置其內等語，是被告丙○○於本院辯稱不知是贓物，顯不
    足採。而上開行動電話係告訴人王黃蘭蕙所遭竊之物品，亦據告訴人指訴綦詳，
    此外復有告訴人出具之贓物領結一紙在卷可資佐證，本件事證明確，被告丙○○
    之收受贓物罪行，堪予認定。
三、核被告乙○○所為係犯刑法第三百二十條第一項之竊盜罪；被告丙○○所為，則
    係犯刑法第三百四十九條第一項之贓物罪。被告丙○○曾於八十八年間因竊盜案
    件，經本院判處有期徒刑四月確定，於九十一年一月二十九日執行完畢，有台灣
    台南地方法院檢察署刑案資料查註紀錄表及台灣高等法院被告全國前案紀錄表各
    一紙在卷可按，其於五年內再犯本件有期徒刑以上之罪，為累犯，應依刑法第四
    十七條規定，加重其刑。爰審酌被告乙○○利用與告訴人租屋之便，恣意竊取處
    分他人之行動電話機，且事後毫無悔意，欲將刑事責任全推給同案被告丙○○；
    被告丙○○貪圖小利，收受前開行動電話機，惟能供出來源，因而查獲被告乙○○行竊之事實，及被告二人均有竊盜前科，品行不佳、前開行動電話機價值非鉅
    ，犯罪所生危害非大等一切情狀，分別量處如主文所示之刑，並均諭知易科罰金
    之折算標準示懲。
據上論斷，應依刑事訴訟法第二百九十九條第一項前段、刑法第三百二十條第一項、
第三百四十九條第一項、第四十七條、四十一條第一項前段，罰金罰鍰提高標準條例
第一條前段、第二條，判決如主文。
本案經檢察官王百玄到庭執行職務
中      華      民      國      九十二  年      六      月    二十七    日
                                臺灣臺南地方法院刑事第三庭
                                    法  官    鄭  文  祺
右正本證明與原本無異。
如不服本判決，應於判決送達後十日內向本院提出上訴狀( 應附繕本 )。
                                    書記官    楊  宗  哲
中      華      民      國      九十二  年      六      月     三十     日
附錄本案論罪科刑法條全文：
刑法第三百二十條第一項
意圖為自己或第三人不法之所有，而竊取他人之動產者，為竊盜罪，處五年以下有期
徒刑、拘役或五百元以下罰金。
刑法第三百四十九條：收受贓物者，處三年以下有期徒刑、拘役或五百元以下罰金。


司法院資訊處製作；財團法人民間司法改革基金會備份。
